【裁判字號】    97,交簡上,71
【裁判日期】    970723
【裁判案由】    過失傷害
【裁判全文】
臺灣桃園地方法院刑事判決            97年度交簡上字第71號
上  訴  人
即  被  告  甲○○
                    國民
上列上訴人因被告過失傷害案件，不服本院桃園簡易庭（刑事庭
獨任法官）於96年12月31日所為96年度桃交簡字第3615號刑事簡
易判決（聲請簡易判決處刑案號：96年度調偵字第400 號），提
起上訴，本院管轄第二審合議庭判決如下：
    主  文
上訴駁回。
甲○○緩刑參年。
    事實及理由
一、本案經本院審理結果，認第一審以被告甲○○犯刑法第二百
    八十四條第一項前段之過失傷害罪，處拘役三十日元，如易
    服罰金，以新臺幣一千元折算一日。原審判決之認事用法及
    量刑均無不當，應予維持，並引用第一審判決書記載之事實
    、證據及理由（詳如附件之第一審判決書）。
二、上訴意旨（略以）：車禍之發生係雙方面都有過錯，被告已
    繳交罰款，也經吊扣駕照處分，並與告訴人達成和解，同意
    給付二十二萬分期賠償，希望法官能給予被告自新之機會等
    語。
三、按法官於有罪判決中，究應如何量處罪刑，抑或是否宣告緩
    刑等，均為實體法賦予審理法官裁量之刑罰權事項，法官行
    使此項裁量權，自得依據個案情節，參諸刑法第五十七條所
    定各款犯罪情狀之規定，於該法定刑度範圍內，基於合義務
    性之裁量，量處被告罪刑；至是否為緩刑之宣告，亦應形式
    上審究是否符合刑法第七十四條所定前提要件，並實質上判
    斷被告所受之刑，是否有以暫不執行為適當之情形等要件。
    質言之，法官為此量刑或緩刑宣告之裁量權時，除不得逾越
    法定刑或法定要件外，尚應符合法規範之體系及目的，遵守
    一般有效之經驗及論理法則等法原則，亦即應兼顧裁量之外
    部及內部性，如非顯然有裁量逾越或裁量濫用之違法情事，
    自不得任意指摘為違法，此亦為最高法院歷年多起判例所宣
    示之原則（參見最高法院八十年台非字第四七三號判例、七
    十五年台上字第七０三三號判例、七十二年台上字第六六九
    六號判例、七十二年台上字第三六四七號判例等）。本院以
    為，量刑或緩刑宣告與否之裁量權，乃憲法所保障法官獨立
    審判之核心，法院行使此項裁量權，亦非得以任意或自由為
    之，仍應受一般法律原理原則之拘束，即仍須符合法律授權
    之目的、法律秩序之理念、國民法律感情及一般合法有效之
    慣例等規範，尤其應遵守比例原則及平等原則之意旨，否則
    即可能構成裁量濫用之違法（另參見最高法院八十六年度台
    上字第七六五五號判決）。亦即如非有裁量逾越或裁量濫用
    之明顯違法情事，自不得擅加指摘其違法或不當，即使上級
    法院對下級法院裁量權之審查，亦應同此標準，此不僅在保
    障法官不受任何制度外之不當干涉，更保障法官不受制度內
    的異質干涉，此方符憲法第八十條所宣示獨立審判之真義，
    附此敘明。
四、訊據被告對於上述事實坦承不諱，對於證人即被害人審判外
    陳述之證據能力亦不爭執，經核與證人之指證相符，被告犯
    行堪以認定。經查原審判決已審酌被告並無前科，及其犯罪
    動機、目的、犯罪手段、犯罪所生之損害，又被告於原審判
    決前未能與告訴人達成和解，被告於犯罪後始終坦認犯行等
    一切情狀，於法定刑六個月以下有期徒刑、拘役或五百元以
    下罰金之範圍內，量處被告拘役三十日，並諭知易科罰金之
    折算標準，且未宣告緩刑，尚符憲法比例原則及平等原則之
    要求，原審刑罰裁量權之行使並無違法不當之處。上訴意旨
    以另繳交罰款及吊扣駕照之處分，且業與告訴人和解等語指
    摘，惟原審判決前上訴人與告訴人確未達成和解，且告訴人
    亦未撤回告訴，又上訴人未遵守右轉彎車應讓直行車先行，
    同時違反交通道路管理處罰條例而經監理機關裁處罰款及吊
    扣駕照處分，與本件過失傷害案並無違一事不二罰原則，上
    訴顯無理由，原判決認事用法及量刑又無違法或不當之處，
    依法應予駁回。惟查被告於本院審判期間主動與告訴人即被
    害人達成和解，同意賠償新臺幣二十二萬元，於九十七年五
    月二十五日給付新台幣二萬元，餘額自九十七年六月十日起
    ，每月十日各給付五千元分期清償，有本院桃園簡易庭調解
    筆錄一件附卷可證，雖告訴人對賠償金額是否包含強制責任
    險之數額有所爭執，惟亦表示被告已依約先給付新台幣二萬
    元，本院認被告積極和解之意願且均按期履行，顯有悔意，
    另審酌被告前無犯罪之紀錄，更未受過有期徒刑以上刑之宣
    告，有臺灣高等法院被告前案紀錄表一件附卷可查，本院信
    被告經此次刑之教訓，當知有所警惕，而無再犯之虞。是本
    案無論自一般或特別預防之刑罰考量目的，均認原審簡易判
    決所宣告之刑，以暫不執行為適當，爰併諭知緩刑三年，予
    被告自新之機會。
據上論斷，應依刑事訴訟法第四百五十五條之一第三項、第三百
六十八條、第三百七十三條，刑法第七十四條第一項第一款，判
決如主文。
本案經檢察官鍾雅蘭到庭執行職務。
中    華    民    國    97    年    7     月    23    日
                        臺灣桃園地方法院刑事第六庭
                            審判長法  官  錢  建  榮
                                  法  官  宣  玉  華
                                  法  官  黃  翊  哲
以上正本證明與原本無異。
不得上訴。
                                  書記官  李  玉  華
中    華    民    國    97    年    7     月    24    日


司法院資訊處製作；財團法人民間司法改革基金會備份。
